【裁判字號】    92,易,663
【裁判日期】    920529
【裁判案由】    竊盜
【裁判全文】
臺灣高雄地方法院刑事判決                          九十二年度易字第六六三號
    公  訴  人  臺灣高雄地方法院檢察署檢察官
    被      告  甲○○
右列被告因竊盜案件，經檢察官提起公訴（民國九十二年度偵字第三八八一號）及移
左：
    主  文
甲○○共同連續竊盜，處有期徒刑伍月，如易科罰金，以佰元折算壹日。
    事  實
一、甲○○於民國（下同）九十年間，因偽造文書案經判處有期徒刑八月緩刑三年在
    案，竟不思悔改，意圖為自己不法之所有，基於概括犯意，連續於：
    （一）九十一年五月二十日至二十三日間某日下午二、三時許，至高雄縣岡山鎮
          ○○路一八○、一八二號其友人丙○○之住處，趁向丙○○借款新台幣（
          下同）一千元之機會，潛入二樓乙○○（丙○○丈夫之姊）之房間內，打
          開抽屜竊取乙○○保管之公款二萬元及其所有之戒指乙枚、金手鍊（起訴
          書誤載為金項鍊）乙條、鑲鑽戒指乙枚得逞。除該二萬元之一部分甲○○
          用以清償積欠友人徐明火代為購買毒品之錢款外，餘與徐明火用以購買海
          洛因毒品一起施用，另將該戒指乙枚、金手鍊乙條交予不知情之友人徐明
          火於同年六月四日十二時二十分許，持往岡山鎮○○路一四六號金永珍珠
          寶銀樓銷售得款一萬二千七百四十四元後，購買海洛因毒品一起施用。又
          另將該鑲鑽戒指乙枚交付徐明火處理，徐明火乃於同年六月間，在高雄市
          ○○路交付蔡春振並折以七千元價格抵償欠款。嗣徐明火為警逮獲供出上
          情而查悉（另循線於同年六月十一日在岡山鎮○○○路富成賓館逮獲蔡春
          振從其手上取回該鑲鑽戒指乙枚返還乙○○），及甲○○於偵查中自白曾
          竊取乙○○保管之公款二萬元而查悉。
    （二）九十一年六月十日下午三時許，與徐明火基於共同犯意之聯絡，先委請不
          知情之友人蔡春振駕車搭載徐明火及甲○○至前開丙○○之住處附近，再
          推由甲○○佯以借用廁所之名義進入丙○○住處內，甲○○見屋內僅留有
          年僅九歲之小孩陳建志，便伺機再度潛入乙○○之房間，竊取乙○○所有
          之玉鐲乙只、黃金飾品六件、鑲黑寶石戒指乙只、鑲鑽戒指乙只、泰幣一
          千元、港幣二十元、紀念幣三枚、新台幣八百五十元（五元硬幣一百一十
          個及一元硬幣三百個）得逞，旋於同日下午三時三十五分許，甲○○甫行
          竊完畢步出該屋時，因形跡可疑隨即在屋前遭巡邏員警盤查而當場查獲。
          徐明火見狀則請蔡春振趕緊駕車駛離現場，惟旋於同日十八時許，徐明火
          在岡山鎮○○路與開元街口為警逮獲。
    （三）九十一年七月二十五日下午一時許，無故侵入高雄縣阿蓮鄉○○路十八號
          陳誌宏之住處內（無故侵入住宅部份未據告訴），並在該屋二樓陳誌宏房
          間內，竊取陳誌宏所有之黑色皮包乙只（內含陳誌宏之身分證乙張、駕照
          二張、信用卡三張、提款卡二張、其兄陳榮豐之信用卡三張、提款卡一張
          、其妹陳淑華之信用卡一張）得逞。嗣為警於同日二十二時三十分，在高
          雄縣岡山鎮○○○街一三三巷五號四樓甲○○住處房間內實施搜索莊女施
          用毒品之證物而查獲上情。
二、案經臺灣高雄地方法院檢察署檢察官自動檢舉偵查起訴，並案經高雄縣警察局岡
    山分局及乙○○訴由同分局移送臺灣高雄地方法院檢察署檢察官簽移本院併案審
    理。
    理  由
一、右揭事實，業據被告甲○○於警詢時及偵審中供認不諱，核與共犯徐明火於警詢
    、偵查中供訴情節，告訴人乙○○於警詢、審理中指訴情節，及被害人陳誌宏於
    警詢指訴情節，證人丙○○、陳建志於偵審、偵查中證述情節，證人蔡春振於警
    詢證述情節，證人金永珍珠寶銀樓負責人黃輝於警詢證述情節均相符，復有贓物
    認領保管單三紙、照片二紙、金飾買入登記簿影本一紙附卷可稽，是被告罪證明
    確，犯行堪以認定。
二、核被告所為，係犯刑法第三百二十條第一項之竊盜罪。事實（二）部分，被告與
    徐明火間，有犯意連絡及行為分擔，為共同正犯。被告所為數行為，時間緊接，
    所犯罪名相同，顯係出於概括之犯意為之，為連續犯，爰依刑法第五十六條之規
    定以一罪論，並加重其刑。又事實（一）中被告竊取二萬元部分及事實（二）（
    三）部分等，均為公訴人移送併辦部分，並事實（一）中被告竊取該鑲鑽戒指乙
    枚部分，因與起訴部分有單純一罪或連續犯裁判上一罪之關係，自為起訴效力所
    及，本院自得併予審理，附此敘明。爰審酌被告犯罪之動機、手段，及其品性（
    有偽造文書罪及施用毒品罪之前科）、犯罪所生之損害，及犯罪後態度等一切情
    狀，爰酌情量處如主文所示之刑，並諭知易科罰金之折算標準。又告訴人乙○○
    於審理中已表示對被告甲○○無故侵入住宅部份不提出告訴，而其於九十一年六
    月十日之警詢亦僅表示要對甲○○九十一年六月十日之竊行提出竊盜告訴，有該
    筆錄可憑，是公訴人移送併辦被告無故侵入住宅罪部份，並認與上開竊盜罪部分
    有牽連犯關係云云，顯有誤會，附此敘明。又被告於偵查中雖自白曾竊取乙○○
    保管之公款二萬元一節，惟係於被發覺其他竊行後所為之自白，故不符合自首減
    輕其刑之規定，亦附此敘明。
據上論斷，應依刑事訴訟法第二百九十九條第一項前段，刑法第二十八條、第五十六
條、第三百二十條第一項、第四十一條第一項，罰金罰鍰提高標準條例第一條前段，
第二條，判決如主文。
中    華    民    國      九十二      年      五      月     二十九     日
                                臺灣高雄地方法院刑事庭
                                    法  官  陳  顯  榮
右正本證明與原本無異。
如不服本判決，應於判決送達後十日內，向本院提出上訴狀。
                                    書記官  鍾淑  美
中    華    民    國      九十二      年      五      月      二十九    日
附錄本判決論罪之法條：
刑法第三百二十條第一項
意圖為自己不法之所有或第三人不法之所有，而竊取他人之動產者，為竊盜罪，
處五年以下有期徒刑、拘役或五百元以下罰金。


司法院資訊處製作；財團法人民間司法改革基金會備份。
